【裁判字號】    88,上易,4979
【裁判日期】    891030
【裁判案由】    詐欺
【裁判全文】
臺灣高等法院刑事判決                          八十八年度上易字第四九七九號
    上  訴  人
    即  被  告  辛○○
                卯○○
                丑○○
    右  一  人
    選任辯護人  徐揆智律師
    上  訴  人
    即  被  告  寅○○
    選任辯護人  施正國
右上訴人，因詐欺案件，不服臺灣桃園地方法院，八十八年度易字第五一五四號，中
華民國八十八年九月一日第一審判決（起訴案號：臺灣桃園地方法院檢察署八十六年
度偵字第一０九二七號、一三六一八號、八十六年偵續字第七六號）提起上訴，本院
判決如左：
    主      文
上訴駁回。
    事      實
一、辛○○、丑○○、寅○○、卯○○共同合夥經營址設桃園縣大園鄉五權村八鄰下
    埔八一之二五號之「千百源商行」．並以辛○○為該商行負責人，並另僱用戊○○為送貨員。緣千百源商行自民國八十五年四月間起資金週轉已發生困難，辛○○、丑○○、寅○○、卯○○及戊○○（戊○○涉案部分由原審另案審結）竟基
    於共同意圖為自己不法之所有之概括犯意聯絡，推由寅○○出面，以新臺幣（下
    同）八十萬元之代價，要求戊○○於八十五年四月十二日，向桃園縣大園鄉農會
    申請開立帳號為0000000號之支票戶，並由寅○○先行給付廿五萬元予戊○○。且於八十五年五月一日，在桃園縣大園鄉圳頭村五鄰二一號，以戊○○為
    人頭，虛設「富興商行」（根本未為營利事業登記）為其下游廠商，並以與渠等
    具有犯意聯絡之真實姓名年籍不詳化名為「李文龍」之成年男子在該富興商行負
    責實際之進出貨事務。旋即基於概括犯意，自八十五年四月間起，連續推由亦具
    與前開人等具共同意圖為自己不法之所有之概括犯意聯絡之真實姓名年籍不詳化
    名為「張治中」之成年男子出面，分別向乙○○○股份有限公司（下稱大秦公司
    ）、東關貿易股份有限公司（下稱東關公司）、丙○○○股份有限公司（下稱合
    路公司）、萬岱豐食品股份有限公司（下稱萬岱豐公司）、金百利股份有限公司
    （金百利公司）詐購總價計達二千六百十七萬四千六百廿三元之貨品（詳如附表
    所示），且為取信各該公司，除由卯○○、辛○○提供座落八德市○○○段六五
    八－一號土地持分及其上之建物即八德市○○○段四九一八、四九三一建號之房
    屋、及丑○○提供台南市（起訴書誤載為高雄縣）南區○○段一二五九地號土地
    持分（登記所有權人為羅萬春）供上開各公司設定高於土地實際價值甚多，且實
    際上根本無法求償之後順位抵押權外，復交付辛○○及前開戊○○為發票人之支
    票予各該公司以抵充貨款，另通知各該公司將貨物送至虛設之富興商行．偽稱：
    千百源商行之貨物均有適當銷售管道云云，致各該公司陷於錯誤，而同意與千百
    源商行從事交易並陸續交貨。辛○○等人取得貨物後，即將取得之貨物變賣得利
    ，旋於八十五年六月間即宣告千百源商行倒閉，所開立之支票亦無法兌現，各該
    公司求償無門始知受騙。
二、案經大秦公司代表人子○○、金百利公司代表人壬○○告訴及東關公司代表人癸○○、萬岱豐公司代表人辰○○訴由、合路公司課長甲○○告發桃園縣調查站報
    請臺灣桃園地方法院檢察署檢察官偵查，經該署檢察官處分不起訴後，經臺灣高
    等法院檢察署發回該署檢察官再議，暨該署檢察官另行自動檢舉偵查起訴。
    理      由
一、訊據被告等固不否認有向右開公司訂購如附表所示之貨物，並有退票之情事，然
    矢口否認有前開詐欺之行為，被告辛○○辯稱: 伊僅為千百源商行之掛名負責人
    ，實際上是丑○○在經營，伊對千百源商行之經營全不知情云云；被告寅○○辯
    稱：千百源商行是伊兄丑○○在經營，伊完全不知情云云；被告卯○○辯稱：伊
    有入股千百源商行二十萬元，然該商號實際由丑○○操作，伊僅負責送貨至下游
    廠商而已，況伊八十五年四月分即離開千百源商行至他處謀職，本件與伊無關云
    云；被告丑○○辯稱：千百源商行確實由伊經營，然伊係因轉投資而週轉不靈，
    導致跳票，地下錢莊的人又來把貨品搬走，伊並非蓄意詐欺云云。惟查：
（一）共犯戊○○於原審另案（八十六年度易字二八四九號）於八十六年八月六日審
      理時先則謊稱富興商行是伊和朋友合資的，並非他人人頭戶，只是有將伊之支
      票借給被告辛○○使用，辛○○是伊之上游廠商，被告張聰和（即寅○○）是
      伊店裏的業務員，伊之支票有些是伊親自簽發，有些是張聰和簽發云云，後則
      供承伊只是人頭，伊之支票戶頭設立後，支票本和印鑑章即交給辛○○，支票
      都是辛○○開立的，和辛○○同夥的尚有張治中、卯○○、寅○○、丑○○，
      因渠等答應要給伊八十萬元報酬，另外伊本在千百源商行任職，有領月薪，才
      會配合渠等虛設行號、當人頭，並設立支票戶頭，將支票本交由渠等使用等語
      （見八十六年度偵字第一０九二七號卷第四頁至第十頁）。繼則於八十六年九
      月廿三日偵訊時又供承富興商行只是虛設行號，伊是人頭，當初是寅○○出面
      叫伊設立支票戶頭，並在領到支票後交給寅○○，寅○○並約定要送伊一部車
      及八十萬元，但伊後來只實際拿到廿五萬元而已；千百源商行是丑○○、寅○○、辛○○在主持，卯○○則負責對外銷售業務；千百源商行向製造商叫貨送
      到富興商行，再賣給其他零售商，富興商行僅係一假商號，只是製造千百源商
      行之銷售假像給上游廠商看，以便千百源商行再向上游廠商詐騙貨物（見八十
      六年度偵字第一０九二七號卷第廿四頁反面、第廿七頁正面）。再於八十六年
      十月二日偵訊時自白稱伊之朋友張坤瑞介紹伊至千百源商行當送貨員，後張坤
      瑞拉伊合夥千百源商行，然伊沒有錢，寅○○就叫伊至大園鄉農會開甲存戶頭
      申領支票簿，等伊把支票簿申請下來就把支票、印章全部交給寅○○；寅○○
      跟伊說辦理支票存款戶申領支票簿是訂貨用；廿五萬元報酬是寅○○陸續交付
      予伊的；八十五年五月以後，寅○○叫我去當人頭負責人，設立富興商行當下
      游廠商，然富興商行實際負責之人是丑○○的一個化名為李文龍的人，丑○○
      、寅○○兄弟都會過來富興商行看看；伊在千百源商行當送貨員時，每月約可
      看到辛○○五、六次，卯○○是負責找下盤商等經銷工作；辛○○、卯○○二
      人有參與千百源商行之出貨經銷，寅○○負責進貨，至於丑○○之前也是從是
      類似之生意，在銀行間信用不好，丑○○辦理與信用有關之金融業務，都以其
      太太名義去進行；伊申領的支票，丑○○、寅○○都有簽發等語（見八十六年
      度偵字第一０九二七號卷第四十五頁反面至第四十七頁反面）。
（二）非惟戊○○作上開供陳，即被告丑○○亦於八十六年十月六日偵訊時供承千百
      源商行負責人是辛○○，然伊是實際負責人，因伊之支票已拒往，只好以辛○○作名義負責人，伊並答應要給辛○○分紅，辛○○並有投資千百源商行五十
      萬元；是伊將辛○○的支票開給廠商付貨款，然有時是辛○○簽發；伊確有用
      廿五萬元向戊○○買支票，再把戊○○的支票開給廠商；伊到了八十五年四、
      五月財務困難，為了軋票，都把所進的貨以「低價」賣出去；實際上富興商行
      是虛設，伊叫貨時叫上游廠商直接送貨到其虛設之下游之富興商行，並以富興
      商行人頭負責人戊○○之支票支付貨款，造成上游廠商誤認伊有貨物之下游廠
      商，並且所交付之支票亦是從下游廠商處所得來的，可以兌現之假像（見八十
      六年度偵續字第七六號卷第七十七頁反面至第八十頁正面，被告丑○○在八十
      五年度偵字第七六六五號偵查階段均與共犯戊○○一唱一和曰千百源商行是受
      到下游的富興商行倒帳三、四百萬元，才會財務狀況不好云云，實乃狡卸之詞
      ，公訴人誤信，乃作成不起訴處分，後經再議發回）。可見共犯戊○○上開所
      供述之內容，並非虛妄。被告丑○○在原審為事實調查之最後階段竟稱伊在檢
      察官處偵訊時之筆錄，不知書記官所記載是否真實即簽名云云，顯屬事後飾卸
      之詞，洵無可採。
（三）被告丑○○在偵訊時雖一肩扛起所有之責任，並稱所有事情是伊一手操縱，與
      被告辛○○、卯○○無關，因辛○○只是千百源商行之名義上負責人，而卯○○雖有負責送貨並提供土地供伊為上游廠商設定抵押權，然其在八十五年四月
      間就發現伊財務狀況不佳且便宜賣貨，其就要求伊把其土地返還，其並在同一
      時間離開千百源商行，至於伊之弟寅○○則與千百源商行完全無關云云。然查
      非惟共犯戊○○已將被告辛○○、寅○○、卯○○於本件詐欺犯行中所分擔之
      角色為上開詳細之說明，即被告丑○○亦已供承以辛○○作千百源商行之名義
      負責人，有答應要給辛○○分紅，辛○○亦有投資千百源商行五十萬元，辛○○開給上游廠商的支票有時是辛○○自己所簽發等語，則辛○○已非僅只於名
      義負責人之角色，即被告辛○○亦明確承認有投資千百源商行五十萬元，有提
      供不動產供上游廠商設定抵押權，並自承有向癸○○、甲○○、洪振豐、子○○買受如附表所示之物，並承認因丑○○之支票已拒往，所以叫伊申請支票，
      伊之支票申領到後，支票和印鑑章都交給丑○○使用，被告卯○○是千百源商
      行的送貨員，是做到千百源商行倒閉為止（見八十五年度偵字第七六六五號卷
      第一八四頁正面、八十六年度偵續字第七六號卷第八十頁反面至第八十一頁反
      面），可見被告辛○○絕非名義負責人，其亦分擔本件犯行之參與，亦可見被
      告卯○○並非如其本身及被告丑○○所稱在千百源商行未倒前之八十五年四月
      分即離開千百源商行。被告卯○○則於偵訊時供稱是千百源商行之原股東張明
      義退股後，伊才入股廿萬元及提供不動產為千百源商行之上游廠商設定抵押權
      ，可見其除送貨外，亦有加入千百源商行之經營；且被告卯○○竟尚於檢察官
      偵訊時陳稱：伊任職千百源商行時，曾將貨送至富興商行、並收回富興商行貨
      款支票、富興商行及其他客戶之支票曾退票所以千百源商行才會倒云云（其之
      供陳見八十六年度偵續字第七六號卷第八十二頁正面至八十三頁反面），然查
      富興商行既為虛設行號，戊○○支票均由丑○○、辛○○、寅○○等人簽發使
      用等事實，均已據共犯戊○○及被告丑○○陳明屬實，則被告卯○○何來送貨
      至富興商行並收取該商行之貨款支票之可能？千百源商行之倒閉又和富興商行
      何關？可見其作賊心虛，企圖為其自己及其他共同被告脫罪之心態之一斑，而
      殊不知被告丑○○在同日即八十六年十月六日隔離偵訊時，已將上開實情托出
      ，而共犯戊○○亦於早先供出實情。遑論被告卯○○尚於八十五年四月九日提
      供其印鑑證明、身分證正反面影本，且於同年月十日及同年月廿七日與上游廠
      商之己○○訂立八德市○○○段六五八－一號土地持分及其上之建物即八德市
      ○○○段四九三一建號之房屋抵押權設定契約書，並於其上蓋用印鑑章，另並
      遲至八十五年四月廿九日方委託蘇秀珠代理為土地登記，並在土地登記申請書
      上蓋用印鑑章，並以此供千百源之上游廠商萬岱豐公司、金百利公司、大秦公
      司代理人己○○設定總金額高達七百五十萬元（其中設定予金百利公司之抵押
      權一百萬元係普通抵押權）之最高限額抵押權以供貨款擔保（另尚設定抵押權
      七百萬元予案外人楊春旺），此均有上開土地及建築改良物抵押權設定契約書
      、八德市戶政事務所印鑑證明、卯○○之身分證影本、土地登記申請書、前開
      土地及建物登記謄本在卷可稽，其猶辯稱與本件無關云云，委無可採。被告辛○○亦在台南市○區○○段一二五九地號土地持分設定抵押權予告訴代表人癸○○、告訴人萬岱豐公司之土地登記聲請書上蓋用其印章，並提供身分證正反
      面影本，並在八德市○○○段六五八－一號土地持分及其上之建物即八德市○○○段四九一八建號之房屋抵押權設定契約書上蓋用印鑑章，並提供身分證正
      反面影本、印鑑證明，此均有有上開土地及建築改良物抵押權設定契約書、八
      德市戶政事務所印鑑證明、辛○○之身分證影本、土地登記申請書、前開土地
      及建物登記謄本在卷可稽，其若未實際參與經營千百源商行，何以配合提供此
      等證件，用供設定抵押權？遑論被告辛○○在八十五年度偵字第七六六五號偵
      查案件進行中，尚且二度陳狀說明千百源商行係因收受其下游廠商富興商行高
      達四百餘萬元之支票而又跳票，因受此牽累，才會週轉不靈云云（見該案卷第
      二三０頁反面、第二九一頁反面），然如上述，富興商行根本係千百源商行所
      虛設，何來受富興商行之累之說？另共犯戊○○亦已明確供陳被告寅○○於本
      件犯罪所扮演之重要角色如上述，被告卯○○於偵訊時為求為己及被告寅○○
      脫罪，尚且誑稱伊與寅○○僅係千百源商行之送貨員云云（見八十六年度偵續
      字第七六號卷第九十九頁反面），可見被告寅○○辯稱和千百源商行無關云云
      ，純屬虛構！
（四）經查共犯戊○○係於八十五年四月十二日在桃園縣大園鄉農會開立帳號為00
      00000號之甲存帳戶，開戶不足二月，至同年六月七日其戶頭內之存款即
      已剩下四千七百元，顯然已不足應付一商號之正常開支，其並於同年月十日起
      至同年七月二日短短之不足一月之期間內，連續跳票達卅三張，金額共達七百
      五十二萬四千零五元，旋即於八十五年七月五日正式公告列為拒絕往戶，此有
      上開農會八十八年二月廿日桃大農信字第一一七號、八十五年七月十七日桃大
      農信字第四七六號函各一紙在卷可稽；又被告辛○○於八十五年四月十九日在
      台灣中小企業銀行內壢分行所開立之帳號為00000000000號之甲存
      帳戶，開戶不足一月半，即於同年五月下旬，僅剩數百至二、三千餘元，亦顯
    然已不足應付一商號之正常開支，其並於同年六月十日起至同年七月十日止一
      月又一日之期間內，連續跳票達十七張之多，金額共達六百十一萬六千六百九
      十八元，旋即於八十五年七月五日正式公告列為拒絕往戶，此有該銀行八十八
      年三月十九日八八內壢字第六五八號、八十五年七月十六日八五內壢字第一六
      六四號函在卷可考。由此可見被告等人所經營之千百源商行雖推由辛○○、戊○○二人設立上開支票存款帳戶，然根本僅係欲用該二人之名義簽發貨款支票
      以騙取貨品，而無足夠之資力支付該等貨款支票。
（五）千百源商行因無法辦理營利事業登記，乃於八十五年四月十一日向桃園縣稅捐
      稽徵處申請營業稅籍課稅登記，其並於申請書上自載其營業項目為「各種食品
      批發、零售買賣」，該商行僅於八十五年五至六月申報一期之銷售額及營業稅
      額，此有桃園縣稅捐稽徵處八十八年三月十日八八桃稅字第八八０六一九０四
      號函一紙及其附件在卷可按，可見千百源商行亦係於八十五年四月間始匆匆為
      稅籍登記，同一時間即向各上游廠商大肆進貨，並在申報一期之營業稅後，即
      於八十五年六月以後關門大吉，不再搭理稅務單位，亦不再支付貨款，其詐取
      貨物之不法意圖極為明顯。再觀之，千百源商行申請稅籍登記時自稱其營業項
      目為「各種食品批發、零售買賣」，然其於本件中向上游廠商所進貨物從洋酒
      、各種食品、飲料禮盒及罐頭至衛生綿、紙尿褲、衛生紙等紙質衛生用品不一
      而足，被告等人非詐取貨物以求變現花用，又係何者？原審質諸被告卯○○千
      百源商行之營業項目時，其竟回稱「與本件詐欺（有關）的貨品都賣」云云，
      實屬荒謬，其亟欲脫罪卸責之心態至明。
（六）被告等人於偵訊時尚辯稱有供往來之上游廠商設定不動產抵押權，是各該上游
      廠商已有確實之擔保，才會與千百源商行往來，故無詐欺云云。然查，依桃園
      縣八德市地政事務所八十八年三月二日德地一字第八八一０三一號函及所附送
      之地價謄本、建物、土地登記謄本，及檢察官所函調之建物、土地登記謄本顯
      示，被告等人供上游廠商設定抵押權之八德市○○○段六五八－一號土地持分
      ，其中被告卯○○及辛○○之持分各為一千四百四十分之四十，合計則為一千
      四百四十分之八十，設定當時之土地公告現值則為每平方公尺六千一百元，上
      開土地面積為二千九百八十三平方公尺，依此計算，被告卯○○及辛○○之持
      分之價值僅有一百零一萬九百零五元，遑論告訴人等均係在第二順位以次之抵
      押權，第一順位之抵押權人則為案外人楊春旺，抵押債權額即已高達七百萬元
      ，告訴人等之抵押權形同虛設；另亦同時設定抵押權予上游廠商之告訴人之上
      開土地之上之建物即八德市○○○段四九三一及四九一八建號之房屋，於設定
      之時即八十五年度之房屋課稅現值分別僅值五十九萬六百元及六十萬八千五百
      元，合計僅一百廿萬八千一百元，況該等建物上亦有案外人楊春旺之上開七百
      萬元之第一順位之抵押權存在，告訴人等所獲得之建物抵押權，亦係廢紙一張
      ！另依台南市東南地政事務所八十五年七月十九日東南地所一字第三七七三號
      函所附送之台南市○區○○段一二五九地號土地謄本顯示，用供告訴人等設定
      抵押權之所有權人羅萬春之土地持分為四分之一，設定該期之公告現值為每平
      方公尺八千元，該地號土地面積為二百四十二平方公尺，依此計算，用供設定
      抵押權之持分之價值僅為四十八萬四千元。綜上，被告所供上游廠商設定之抵
      押權之價值顯然與被告所進之貨物之價值不成比例，該等抵押權根本毫無債權
      之擔保作用，被告利用告訴人等不熟稔地政及不動產法律之機會，以此障眼法
      騙取貨物，並企圖進而在日後發生法律訴訟時，用以掩飾犯行，渠等自始蓄意
      詐欺，應堪認定。
（七）依被告丑○○上開供陳及前開各項證據資料顯示（證人蔡銘煌亦於偵訊時供證
      被告丑○○賤賣貨品之事實，見八十五年度偵字第七六六五號卷第四十三頁正
      面），被告等人經營千百源商行乃係「無本經營」，以詐騙手法騙得貨物後，
      即以低於製造商公司價之價格向外賤賣以變現（按正常經營之經銷商均係買低
      賣高，以求得利潤，以低於公司價之成本價賣出所經銷之貨品，實屬詐欺營業
      ！）。被告等人提出渠等於八十五年間所已支付予萬岱豐公司之貨款統計表，
      然其中有係本件系爭之八十五年四月以前者，且渠等賤賣貨物後，再以杯水車
      薪方式支付貨款，期以瞞天過海，將所變現之大部納入己之荷包，其於本件詐
      欺罪之成立，初無任何影響。
    綜上，本件事證至屬明確，此外，復有告訴人及告發人所出之出貨憑據及退票之
    支票及退票理由單等物證在卷足考，被告犯行均堪認定。本件事證既明，辯護人
    施正國律師尚聲請傳訊共犯戊○○及證人庚○○，以證明戊○○前後供述不符，
    惟如前所述，戊○○之基本事實之陳述，核與真實性無礙，仍非不得予以採信，
    附此明。
二、核被告所為，均係犯刑法第三百三十九條第一項之詐欺取財罪。被告等人與戊○○及化名為「張治中」、「李文龍」之不詳成年男子間，互有犯意聯絡及行為分
    擔，為共同正犯。被告前後多次詐欺犯行，時間緊接，所犯係構成要件相同之罪
    名，顯係基於概括犯意而為，為連續犯，應依刑法第五十六條之規定加重其刑。
    原審以上訴人罪證明確，適用刑法第二十八條、第五十六條、第三百三十九條第
    一項，罰金罰鍰提高標準條例第一條前段，審酌被告犯罪手法卑劣、詐得之金額
    甚夥、犯後均矢口否犯行且犯後態惡劣等一切情狀，分別量處有期徒刑貳年，併
    明公訴意旨另以：被告等人尚以如事實欄所述同一犯罪手法，詐取維光有限公
    司、偉帆企業有限公司各三百萬元、一百廿萬元之貨物，因認被告等人另涉犯該
    二部分之詐欺罪行云云。惟按犯罪事實應依證據認定之，無證據不得推定其犯罪
    事實，刑事訴訟法第一百五十四條定有明文。又認定不利於被告之事實，須依積
    極證據，苟積極證據不足為不利於被告事實之認定時，即應為有利於被告之認定
    ，更不必有何有利之證據，最高法院三十年上字第八一六號著有判例可資參照。
    原審遍翻所有之八十五年度偵字第七六六五號、第八０七八號、第九一八０號、
    八十六年度偵續字第七六號、八十六年度偵字第一０九二七號、第一三六一八號
    共六卷偵查卷宗，尚無有關維光有限公司、偉帆企業有限公司之代表人或職員告
    訴、告發之資料，亦無其他有關該二公司被詐騙之資料，衡諸首開法條及判例，
    本應諭知被告無罪之判決，惟此部分若成罪，則與前開部分具有連續犯裁判上一
    罪之關係，爰不另為無罪之諭知。另原審於八十八年八月二日行調查時，尚傳訊
    證人黃志文、庚○○，其中黃志文陳稱富興商行於八十五年五、六月間，有向會
    家香實業有限公司訂購八、九萬元的食用油，貨款支票不獲兌付，庚○○則表示
    富興商行向伊負責的芳銓電器行訂購不詳家電一批，貨款支票亦不獲兌付。然原
    審命該二人提出貨憑證，庚○○當庭表示出貨資料已銷燬，而黃志文迄未提出出
    貨憑證，用供佐證，因之，原審自無從依職權加以認定此二部分未經公訴人起訴
    之犯罪，並論以前開論罪部分之連續犯，併敘明公訴人移送本院併辦之八十八年
    度偵字第一０六一五號部分，據告訴代表人丁○○於偵訊時陳稱被告寅○○對其
    所代表之鄉津食品股份有限公司所涉詐欺犯行，係在八十七年七月間，此距本件
    之犯罪時間即八十五年三月至六月間，時隔二年餘，自屬另行起意之另一犯罪，
    尚無從論以連續犯，自與本件無何裁判上一罪之關係，尚屬無從併為審究，應退
    回公訴人處另行偵辦。認事用法均無不合，量刑亦屬適當，上訴論旨，猶執陳詞
    ，空言否認犯罪，指摘原判決不當，為無理由，應予駁回。
據上論斷，應依刑事訴訟法第三百六十八條，判決如主文。
本案經檢察官李進誠到庭執行職務。
中    華    民    國    八十九    年        十        月      三十      日
                            台灣高等法院刑事第十一庭
                                審判長法  官  楊  照  男
                                      法  官  王  詠  寰
                                      法  官  楊  炳  禎
右正本證明與原本無異。
如不服本判決應於收受送達後十日內向本院提出上訴書狀，其未敘述上訴之理由者並
得於提起上訴後十日內向本院補提理由書（均須按他造當事人之人數附繕本）。
                                      書記官  廖  素  花
中    華民    國    八十九    年        十一      月      三        日
附錄：本案論罪科刑法條全文
刑法第三百三十九條第一項：
意圖為自己或第三人不法之所有，以詐術使人將本人或第三人之物交付者，處五年以
下有期徒刑、拘役或科或併科一千元（已提高十倍為一萬元）以下罰金。
附表：
┌──────┬─────────┬────────┬─────────┐
│被害廠商    │  被告訂貨之時間  │廠商被詐欺之金額│  被告所詐訂之貨品│
├──────┼─────────┼────────┼─────────┤
│大秦公司    │ 八十五年五、六月 │三百六十萬元    │  洋酒            │
├──────┼─────────┼────────┼─────────┤
│東關公司    │ 八十五年五月起至 │五百卅萬元      │  同右            │
│            │ 六月間           │                │                  │
├──────┼─────────┼────────┼─────────┤
│合路公司    │ 八十五年四月底   │二百萬元        │  同右            │
├──────┼─────────┼────────┼─────────┤
│萬岱豐公司  │ 八十五年三月至六 │九百十九萬一百四│  食品、飲料      │
│            │ 月間             │十五元          │  （禮盒、罐頭）  │
├──────┼─────────┼────────┼─────────┤
│金百利公司  │ 八十五年六月初   │一百十八萬四千四│  衛生綿、紙尿褲、│
│            │                  │百七十八元      │  衛生紙等紙質衛生│
│            │                  │                │  用品            │
└──────┴─────────┴────────┴─────────┘


司法院資訊處製作；財團法人民間司法改革基金會備份。
